bg-BG: Процес на смилане: Бланширано; Студено смляно; Валцовано; Покълнало; Нарязано (Steel-cut); Смляно на каменна мелница; Смляно на водна мелница; Друго
pt-BR: Processo de moagem: Escaldado; Moído a frio; Moído em cilindros; Germinado; Cortado em aço; Moído na pedra; Moído a água; Outro
sv: Malningsprocess: Skållad; Kallmald; Valsmald; Groddad; Klippt; Stenmald; Vattenmald; Annan
hu: Őrlési folyamat: Blansírozott; Hidegen őrölt; Hengeresen őrölt; Csíráztatott; Vágott; Kőmalomban őrölt; Vízimalomban őrölt; Egyéb
zh-TW: 研磨工法: 殺青/去皮; 冷磨; 滾筒碾磨; 發芽; 鋼切; 石磨; 水磨; 其他
fi: Jauhantaprosessi: Kaltattu; Kylmäjauhettu; Valssijauhettu; Idätetty; Teräsleikattu; Kivijauhettu; Vesimyllyssä jauhettu; Muu
de: Mahlverfahren: Blanchiert; Kaltgemahlen; Walzgemahlen; Gekeimt; Stahlgeschnitten; Steingemahlen; Wassergemahlen; Sonstige
ru: Процесс помола: Бланшированное; Холодный помол; Вальцовый помол; Пророщенное; Резаное; Каменный помол; Помол на водяной мельнице; Другое
fr: Procédé de mouture: Blanchi; Moulu à froid; Moulu sur cylindre; Germé; Coupé à l’acier; Moulu sur pierre; Moulu à l’eau; Autre
en: Milling process: Blanched; Cold-milled; Roller-milled; Sprouted; Steel-cut; Stone-ground; Water-milled; Other
es: Proceso de molienda: Blanqueado; Molido en frío; Molido con rodillos; Germinado; Cortado en acero; Molido a la piedra; Molido al agua; Otro
vi: Quá trình nghiền: Chần; Xay lạnh; Xay bằng con lăn; Nảy mầm; Cắt bằng thép; Xay bằng cối đá; Xay bằng sức nước; Khác
lt-LT: Malimo procesas: Blanširuota; Šalto malimo; Malta valciniais malūnais; Daiginta; Skaldyta; Malta akmeninėmis girnomis; Malta vandens malūnu; Kita
th: กระบวนการกัด: ลวก; โม่เย็น; โม่ด้วยลูกกลิ้ง; เพาะงอก; ตัดด้วยใบมีดเหล็ก; โม่หิน; โม่ด้วยพลังน้ำ; อื่นๆ
sk-SK: Proces mletia: Blanšírované; Mleté za studena; Mleté na valcoch; Naklíčené; Oceľou rezané; Mleté na kameni; Mleté vodným mlynom; Iné
ko: 제분 공정: 껍질 벗김(블랜치드); 저온 제분; 롤러 제분; 발아; 스틸 컷; 맷돌 제분; 수력 제분; 기타
el: Διαδικασία άλεσης: Ζεματισμένο; Ψυχρής άλεσης; Αλεσμένο σε κυλίνδρους; Φυτρωμένο; Κομμένο με λεπίδες; Αλεσμένο σε πετρόμυλο; Αλεσμένο σε νερόμυλο; Άλλο
it: Processo di macinazione: Sbiancato; Macinato a freddo; Macinato a cilindri; Germogliato; Tagliato a lama; Macinato a pietra; Macinato ad acqua; Altro
ja: 粉砕処理: ブランチング; コールドミル加工; ロール製粉; 発芽; スチールカット; 石臼挽き; 水車挽き; その他
tr: Öğütme işlemi: Ağartılmış; Soğuk öğütülmüş; Valsli değirmende öğütülmüş; Filizlendirilmiş; Çelik kesim; Taş değirmende öğütülmüş; Su değirmeninde öğütülmüş; Diğer
hr-HR: Proces glodanja: Blanširano; Hladno mljeveno; Mljeveno u mlinu s valjcima; Proklijalo; Grubo mljeveno / rezano; Mljeveno na kamenu; Mljeveno vodenicom; Ostalo
da: Formalingsproces: Blancheret; Koldformalet; Valseformalet; Spiret; Stålskåret; Stenkværnet; Vandformalet; Andet
pt-PT: Processo de moagem: Branqueado; Moído a frio; Moído por rolos; Germinado; Cortado em aço; Moído em pedra; Moído a água; Outro
ro-RO: Procesul de măcinare: Opărit; Măcinat la rece; Măcinat cu valțuri; Germinat; Tăiat cu oțel; Măcinat cu piatră; Măcinat cu apă; Altele
sl-SI: Postopek mletja: Blanširano; Hladno mleto; Mleto na valje; Kaljeno; Rezano z jeklenimi rezili; Mleto na kamen; Mleto v vodnem mlinu; Drugo
nb: Maleprosess: Skoldet; Kaldmalt; Valsemalt; Spiret; Stålkuttet; Steinmalt; Vannmalt; Annet
zh-CN: 研磨工艺: 漂烫; 冷磨; 辊磨; 发芽; 钢切; 石磨; 水磨; 其他
cs: Mlýnský proces: Blanšírované; Mleté za studena; Válcově mleté; Naklíčené; Řezané; Mleté na kameni; Mleté ve vodním mlýně; Jiné
pl: Proces mielenia: Blanszowane; Mielone na zimno; Mielone walcowo; Kiełkowane; Krojone; Mielone żarnowo; Mielone wodnie; Inne
nl: Maalproces: Geblancheerd; Koudgemalen; Walsgemalen; Gekiemd; Staalgesneden; Steengemalen; Watergemalen; Overig